【裁判字號】    99,審易,712
【裁判日期】    990630
【裁判案由】    毒品危害防制條例
【裁判全文】
臺灣桃園地方法院宣示判決筆錄         99年度審易字第712號
公  訴  人  臺灣桃園地方法院檢察署檢察官
被      告  甲○○
指定辯護人  本院公設辯護人彭詩雯
上列被告因違反毒品危害防制條例案件（起訴案號：99年度毒偵
字第430 號），於中華民國99年6 月30日下午5 時許，在本院第
14法庭宣示判決，出席職員如下：
          法  官  鍾雅蘭
          書記官  陳恩如
          通  譯
法官起立朗讀判決主文、犯罪事實要旨、處罰條文，及告以上訴
限制、期間並提出上訴狀之法院，且諭知記載其內容：
一、主  文：
    甲○○施用第二級毒品，累犯，處有期徒刑柒月。扣案之第
    二級毒品甲基安非他命壹包（驗餘淨重零點參陸零陸公克）
    沒收銷燬之，玻璃球吸食器壹個沒收。
二、犯罪事實要旨：
    甲○○前於民國81年間因違反麻醉藥品管理案件，經本院以
    81年度訴字第231 號判決分別判處有期徒刑5 年6 月、6 月
    ，應執行有期徒刑5 年10月確定，於84年5 月11日假釋出監
    ，嗣經撤銷假釋，尚餘殘刑有期徒刑3 年7 月又23日。另於
    87年間因施用第二級毒品案件，經本院以87年度易字第1255
    號裁定送觀察、勒戒後，因認無繼續施用毒品之傾向，於87
    年9 月8 日執行完畢釋放出所，並經本院以87年度易字第12
    55號判決免刑確定。又於前揭觀察、勒戒執行完畢釋放後5
    年內之88年間，因施用第二級毒品案件，經本院以88年度毒
    聲字第2300號裁定送觀察、勒戒後，因認無繼續施用毒品之
    傾向，於88年5 月7 日執行完畢釋放出所，並經臺灣桃園地
    方法院檢察署檢察官以88年度偵字第6276號為不起訴處分確
    定；又於89年間因施用第二級毒品案件，經本院以89年度毒
    聲字第834 號裁定送觀察、勒戒後，認有繼續施用毒品之傾
    向，經本院以89年度毒聲字第1636號裁定令入戒治處所施以
    強制戒治，嗣經本院以89年度毒聲字第5688號裁定停止戒治
    併付保護管束出所，於90年2 月28日保護管束期滿，停止戒
    治未經撤銷，強制戒治視為執行完畢，該次施用毒品犯行並
    經本院以89年度易字第690 號判決判處有期徒刑10月確定；
    復於88年間因違反藥事法案件，經本院以88年度訴字第1129
    號判決判處有期徒刑10月確定，上開2 罪刑經本院以90年度
    聲字第3182號裁定合併定應執行刑為有期徒刑1 年7 月確定
    ，並與上揭殘刑有期徒刑3 年7 月又23日接續執行，於94年
    5 月11日假釋併付保護管束出監，於94年8 月29日保護管束
    期滿，假釋未經撤銷，其未執行之刑以已執行論。又於94年
    間因違反槍砲彈藥刀械管制條例案件，經本院以95年度壢簡
    字第243 號判決判處有期徒刑3 月確定，於95年5 月16日易
    科罰金執行完畢。再於94年間因連續施用第二級毒品案件，
    經本院以95年度壢簡字第430 號判決判處有期徒刑6 月確定
    ，於95年6 月30日易科罰金執行完畢。於95年間因施用第二
    級毒品案件，經本院以96年度簡字第116 號判決判處有期徒
    刑5 月確定，嗣經本院以96年度聲減字第8550號裁定減為有
    期徒刑2 月又15日確定，於96年11月22日易科罰金執行完畢
    。於96年間因施用第二級毒品案件，經本院以96年度審易字
    第505 號判決判處有期徒刑6 月確定，於97年5 月13日易科
    罰金執行完畢。於97年間再因施用第二級毒品案件，經本院
    以97年度審易字第1394號判決判處有期徒刑7 月確定，於98
    年9 月10日執行完畢（於本案均構成累犯）。詎猶不知悔改
    ，復基於施用第二級毒品甲基安非他命之犯意，於99年1 月
    19日中午12時許，在其位於桃園縣楊梅鎮○○路118 號住處
    內，以玻璃球吸食器燒烤之方式施用甲基安非他命1 次。嗣
    於同日晚間6 時30分許，在桃園縣楊梅鎮○○路與福羚路口
    為警盤查查獲，並扣得其所有施用剩餘之甲基安非他命1 包
    （驗餘淨重0.3606公克）及其所有供（非專供）施用甲基安
    非他命之玻璃球吸食器1 個。
三、處罰條文：
    毒品危害防制條例第10條第2 項、第18條第1 項前段，刑法
    第11條、第47條第1 項、第38條第1 項第2 款。
四、協商判決除有刑事訴訟法第455 條之4 第1 項第1 款於本訊
    問程序終結前，被告撤銷協商合意或檢察官撤回協商聲請者
    ；第2 款被告協商之意思非出於自由意志者；第4 款被告所
    犯之罪非第455 條之2 第1 項所定得以協商判決者；第6 款
    被告有其他較重之裁判上一罪之犯罪事實者；第7 款法院認
    應諭知免刑或免訴、不受理者情形之一，及違反同條第2 項
    「法院應於協商合意範圍內為判決；法院為協商判決所科之
    刑，以宣告緩刑或2 年以下有期徒刑、拘役或罰金為限」之
    規定者外，不得上訴。
五、如有前述例外得上訴之情形，又不服本件判決，得自收受判
    決送達後10日內，向本院提出上訴書狀，上訴於第二審法院
    。
中    華    民    國    99    年    6     月    30    日
                        刑事庭  法  官  鍾雅蘭
                                書記官  陳恩如
以上正本證明與原本無異。
                                書記官  陳恩如
中    華    民    國    99    年    6     月    30    日
附錄本案論罪科刑依據之法條：
毒品危害防制條例第10條
施用第一級毒品者，處6 月以上5 年以下有期徒刑。
施用第二級毒品者，處3 年以下有期徒刑。

司法院資訊處製作；財團法人民間司法改革基金會備份。
